臺灣新竹地方法院民事簡易判決  
110年度竹簡字第341號
原      告  林亭妤  
被      告  張育紋  

訴訟代理人  游家鴻  
上列當事人間請求損害賠償事件，經原告提起刑事附帶民事訴訟
，由本院刑事庭裁定移送前來（110年度竹簡附民字第20號），
本院於民國110年10月4日辯論終結，判決如下：
    主      文
被告應給付原告新臺幣伍萬元，及自民國一一○年四月十四日起
至清償日止，按週年利率百分之五計算之利息。
原告其餘之訴駁回。
訴訟費用由被告負擔六分之一，餘由原告負擔。
本判決原告勝訴部分得假執行。
    事實及理由
一、原告主張：兩造因與訴外人范繻淵之感情問題而生嫌隙。詎
    被告於民國109 年10月31日上午11時許，前往范繻淵位於新
    竹市○區○○路00巷0 號居處內拿取小孩子盥洗衣物時，因目
    睹原告出現在2 樓與3 樓樓梯間而心生怨懟，竟基於傷害他
    人身體之犯意，徒手毆打原告頭部、臉部及肩膀，致原告因
    而受有頭部挫傷、左臉挫傷及肩膀挫傷等傷害，被告應賠償
    精神慰撫金新臺幣（下同）30萬元。被告上開不法行為，業
    經臺灣新竹地方法院檢察署（下稱新竹地檢署）檢察官偵查
    後提起公訴，並經本院刑事庭以110年度竹簡字第286號刑事
    簡易判決判處被告犯傷害罪，處拘役20日並得易科罰金在案
    ，是被告應負損害賠償責任。為此，爰依侵權行為法律關係
    提起本件訴訟。並聲明：㈠被告應給付原告30萬元，及自刑
    事附帶民事起訴狀繕本送達之翌日起至清償日止，按週年利
    率5%計算之利息。㈡請依職權宣告假執行。
二、被告則以：對於刑事判決認定之事實不爭執，並願依原告受
    傷程度給付，但原告請求之30萬元金額過高等語置辯。並聲
    明：原告之訴駁回。
三、得心證之理由：㈠
  ㈠原告主張之上開事實，經本院刑事庭以110年度竹簡字第286 
    號刑事簡易判決判處拘役20日，如易科罰金，以1,000 元折
    算1 日確定在案，並經本院依職權調取上開刑事卷宗核閱無
    訛，且為被告所不爭執，堪信為真正。
  ㈡按因故意或過失，不法侵害他人之權利者，負損害賠償責任
    ；不法侵害他人之身體、健康、名譽、自由、信用、隱私、
    貞操，或不法侵害其他人格法益而情節重大者，被害人雖非
    財產上之損害，亦得請求賠償相當之金額。民法第184 條第
    1 項前段、第195 條第1 項分別定有明文。又關於不法侵害
    他人身體之慰撫金數額，應審核一切情形決定之，例如被害
    人之地位、家況，及加害人之地位、資力，各為如何，均在
    斟酌之列。經查，原告因遭被告毆打而受有頭部挫傷、左臉
    挫傷及肩膀挫傷等傷害，其身體、精神自受有相當之痛苦，
    是原告本於前揭規定，請求被告負損害賠償責任，賠償精神
    慰撫金，洵屬有據。又原告為77年生，大學畢業，109 年有
    所得，名下有財產；被告為67年生，碩士畢業，109 年有所
    得，名下有財產等情，除據兩造於警詢時陳述在卷（見新竹
    地檢署110 年度偵字第259 號卷第4 、8 頁），並有本院依
    職權調閱之兩造109 年度稅務電子閘門財產所得調件明細表
    在卷可參（見本院個資卷）。是本院綜合審酌兩造之身份、
    地位、經濟能力、原告所受傷害及被告加害程度等一切情狀
    ，認原告請求被告賠償非財產上損害30萬元，尚屬過高，應
    以5萬元為相當，逾此部分之請求，即非有據，無從准許。
四、末按給付無確定期限者，債務人於債權人得請求給付時，經
    其催告而未為給付，自受催告時起，負遲延責任；其經債權
    人起訴而送達訴狀，與催告有同一之效力；遲延之債務，以
    支付金錢為標的者，債權人得請求依法定利率計算之遲延利
    息；應付利息之債務，其利率未經約定，亦無法律可據者，
    週年利率為5%，民法第229 條第2 項、第233 條第1 項前段
    、第203 條分別定有明文。查本件刑事附帶民事起訴狀繕本
    於110 年4 月13日送達被告，有送達證書1 紙附卷可稽（見
    竹簡附民卷第15頁），是原告請求自起訴狀繕本送達翌日即
    110 年4 月14日起加計法定遲延利息，亦屬有據。
五、綜上所述，原告依侵權行為之法律關係，請求被告給付5萬
    元，及自110 年4 月14日起至清償日止，按週年利率5%計算
    之利息，為有理由，應予准許；逾此範圍之請求，為無理由
    ，應予駁回。
六、本件係依民事訴訟法第427 條第1 項適用簡易訴訟程序所為
    被告部分敗訴之判決，應依同法第389 條第1 項第3 款規定
    ，就原告勝訴部分，依職權宣告假執行。原告聲請依職權宣
    告假執行，僅具促使法院職權發動之效力，自毋庸為准駁之
    論述。
七、本件事證已臻明確，兩造其餘之攻擊防禦方法及所提證據，
    於判決結果不生影響，爰不一一論列，附此敘明。
八、本件為刑事附帶民事訴訟，免納裁判費用，且訴訟進行中亦
    無公示送達費用、證人日旅費等訴訟費用之產生，惟依法仍
    應依民事訴訟法第79條諭知兩造訴訟費用負擔之比例，併此
    敘明。　
中　　華　　民　　國　　110 　年　　10　　月　　22　　日
                  新竹簡易庭  法  官 黃致毅
以上正本證明與原本無異。
如不服本判決，須於判決送達後20日內向本庭提出上訴狀（應按
他造當事人之人數附繕本）；如委任律師提起上訴者，應一併繳
納上訴審裁判費。
中　　華　　民　　國　　110 　年　　10　　月　　22　　日
                              書記官  蕭宛琴